Inventaris van het archief van de Parlementaire Enquêtecommissie Rijn-Schelde-Verolme (RSV), (1965) 1983-1987 (1989)
Nationaal Archief, Den Haag
- ARCHIVALIA OVERGELEGD AAN DE PARLEMENTAIRE ENQUETECOMMISSIE RIJN-SCHELDE-VEROLME (RSV) 1965-1983, 2
  - Ministerie van Economische Zaken, 2.5
    - Archief volgens de inventaris 'Rijn-Schelde-Verolme Machinefabrieken en Scheepswerven, (1960) 1967-1983', 2.5.2
      - Archiefdeel afkomstig van het Directoraat-Generaal voor Industrie, 1967-1983, 2.5.2.1
        - Directie Metaalverwerkende Industrie, 2.5.2.1.1
          - Financiële steunverlening aan RSV, 2.5.2.1.1.2
            - Steunsaanbod t.b.v. de afbouw grote scheepsnieuwbouw en grote offshore, 2.5.2.1.1.2.4
              - Stukken betreffende de totstandkoming van de brief d.d. 23 april 1980 inzake de afbouw van de grote scheepsnieuwbouw en de grote offshore; E.Z.-inventaris nummers (1) 289-293., 425; 1 pak
              - Stukken betreffende de behandeling in de Tweede Kamer der Staten-Generaal en in de Commissie van de Europese Gemeenschap van de steunoperaties t.b.v. de afbouw van de grote scheepsnieuwbouw en grote offshore; E.Z.-inventaris nummers (1) 294-296., 1980-1981; 426; 1 omslag
              - Stukken betreffende de verliezen bij de afbouw van de grote scheepsbouw en grote offshore en duurzame activa VDSM; E.Z.-inventaris nummers (1) 297-304., 1979-1981; 427; 1 pak
              - Stukken betreffende financiële aangelegenheden houdende verband met de afbouw van de grote scheepsnieuwbouw en grote offshore; E.Z.-inventaris nummers (1) 305-309., 1980-1981; 428; 1 omslag
              - Stukken betreffende de totstandkoming van de brief d.d. 6 april 1982 houdende financiële steunverlening aan RSV ter dekking van verliezen in de grote scheepsnieuwbouw en grote offshore, op E.Z.-inventaris nummer., 1980-1982; 429-430; 2 pakken
                - (1) 310-311, 429
                - (1) 312-321, 430
              - Stukken betreffende de behandeling in de Tweede Kamer der Staten-Generaal en in de Commissie van de Europese Gemeenschap van de overheidsbijdrage d.d. 6 april 1982 ter dekking van verliezen van RSV uit hoofde van de beëindiging van de activiteiten op het gebied van de grote scheepsbouw en grote offshore (ROS-afwikkeling); E.Z.-inventaris nummers (1) 322-327., 1982-1983; 431; 1 omslag
              - Stukken betreffende de voorwaarden voortvloeiende uit de overheidsbijdrage aan RSV voor beëindiging van de activiteiten op het gebied van de grote scheepsbouw en grote offshore; E.Z.-inventaris nummers (1) 328-343., 1982-1983; 432; 1 pak
              - Stukken betreffende financiële aangelegenheden houdende verband met de brief d.d. 6 april 1982; E.Z.-inventaris nummers (1) 344-346., 433; 1 omslag
            - Overbruggingsfinanciering, 2.5.2.1.1.2.5
              - Stukken betreffende de totstandkoming van de brief d.d. 30 december 1982 van de minister van Economische Zaken aan RSV houdende de verlening van overbruggingsfinanciering van maximaal honderd miljoen gulden en de instelling van een projectgroep om tot een afgewogen besluitvorming inzake de RSV-problematiek te komen; E.Z.-inventaris nummer (1) 347., 1983; 434; 1 omslag
              - Stukken betreffende de behandeling in de Tweede Kamer der Staten-Generaal en in de Commissie van de Europese Gemeenschap van de overbruggingsfinanciering d.d. 30 december 1982; E.Z.-inventaris nummers (1) 348-349., 1983; 435; 1 omslag
              - Stukken betreffende financiële aangelegenheden houdende verband met overbruggingsfinanciering d.d. 30 december 1982; E.2.-inventaris nummers (1) 350-351., 1983; 436; 1 omslag
              - Stukken betreffende het onderzoek van de projectgroep naar de toekomstige mogelijkheden van de RSV; E.Z.-inventaris nummers (1) 352-362., 1983; 437; 1 pak
            - Stopzetting financiële steunverlening, 2.5.2.1.1.2.6
              - Stukken betreffende de stopzetting van de financiële steunverlening aan RSV d.d. 7 februari 1983; E.Z.-inventaris nummers (1) 363-366., 438; 1 pak
          - Orders, 2.5.2.1.1.3
            - Stukken betreffende (mogelijke) orders voor RSV van uiteenlopende aard; E.Z.-inventaris nummers (1) 367-376., 1974-1980; 439; 1 omslag
          - Scheepsbouw, scheepsreparatie en offshore-activiteiten, 2.5.2.1.1.4
            - Stukken betreffende het ontwerp van de Verolme LNG-Tanker voor vervoer van vloeibaar aardgas; E.Z.-inventaris nummers (1) 377-391., 1974-1982; 440; 1 pak
            - Stukken betreffende diverse scheepsbouw-, scheepsreparatie- en offshore-activiteiten van RSV; E.Z.-inventaris nummers (1) 392-399., 1976-1980; 441; 1 omslag
            - Stukken betreffende de orders van RSV in de scheepsbouw-, scheepsreparatie- en offshore-sector; E.Z.-inventaris nummers (1) 400-419., 1975-1982; 442; 1 pak
          - Divisies/groepen en deelnemingen, 2.5.2.1.1.5
            - Stukken betreffende Apparaten- en Ketelbedrijf B.V.; E.Z.-inventaris nummers (1) 420-421., 1979-1980; 443; 1 omslag
            - Stukken betreffende Atlantic Bulkoil Corporation; E.Z.-inventaris nummer (1) 422., 1979-1981; 444; 1 omslag
            - Stukken betreffende Bancor B.V.; E.Z.-inventaris nummer (1) 423., 1981; 445; 1 omslag
            - Stukken betreffende B.V. Machinefabriek 'Breda' v/h Backer & Rueb; E.Z.-inventaris nummers (1) 424-436., 1975-1982; 446; 1 omslag
            - Stukken betreffende Delta Engineering B.V.; E.Z.-inventaris nummers (1) 437-438., 1976-1980; 447; 1 omslag
            - Stukken betreffende Electron Breda B.V.; E.Z.-inventaris nummers (1) 439-440., 1980-1982; 448; 1 omslag
            - Ingekomen brief van Smit Internationale N.V. te Rotterdam betreffende een aanbod tot mogelijke overname van de aandelen van Marcon B.V. te Leiden; E.Z.-inventaris nummer (1) 441., 1979; 449; 1 stuk
            - Stukken betreffende Nederlandsche Dok- en Scheepsbouw Maatschappij; E.Z.-inventaris nummers (1) 442-445., 1976-1978; 450; 1 omslag
            - Stukken betreffende protesten tegen de mogelijke sluiting van Machinefabriek, v/h Pannevis & Zn. te Utrecht; E.Z.-inventaris nummer (1)446., 1978; 451; 2 stukken
            - Stukken betreffende Rotterdam Nuclear B.V., op E.Z.-inventaris nummer., 1974-1980; 452-454; 3 pakken
              - (1) 447-465, 452
              - (1) 466-467, 453
              - (1) 468-472, 454
            - Stukken betreffende RSV Gieterij Middelburg B.V.; E.Z.-inventaris nummers (1) 473-476., 1976-1982; 455; 1 omslag
            - Stukken betreffende RSV Gusto Engineering B.V.; E.Z.-inventaris nummers (1) 477-480., 1979-1982; 456; 1 omslag
            - Stukken betreffende RSV Marinebouw B.V., op E.Z.-inventaris nummer., 1975-1983; 457-461; 5 pakken
              - (1) 481-484, 457
              - (1) 485-495, 458
              - (1) 496-509, 459
              - (1) 510-518, 460
              - (1) 519-520, 461
            - Stukken betreffende RSV Mining Equipment B.V.; inventaris nummers (1) 521-527., 1977-1983; 462; 1 omslag
            - Stukken betreffende RSV Montagebedrijf; E.Z.-inventaris nummers (1) 528-531., 1978-1982; 463; 1 omslag
            - Stukken betreffende RSV Proces en Energie; E.Z.-inventaris nummer (1) 532., 1979-1980; 464; 1 omslag
            - Stukken betreffende Koninklijke Maatschappij 'De Schelde'; E.Z.-inventaris nummers (1) 533-556., 1976-1983; 465; 1 omslag
            - Stukken betreffende Shipconstruct Services en Shipknow; E.Z.-inventaris nummers (1) 557-558., 1980-1981; 466; 2 stukken
            - Stukken betreffende Machinefabriek en Scheepswerf P. Smit jr. B.V.; E.Z.-inventaris nummers (1) 559-562., 1974-1978; 467; 1 omslag
            - Stukken betreffende Thomassen Amsterdam B.V.; E.Z.-inventaris nummer (1) 563., 1982-1983; 468; 1 omslag
            - Stukken betreffende Thomassen Holland B.V., op E.Z.-inventaris nummer., 1976-1983; 469-470; 2 pakken
              - (1) 564-581, 469
              - (1) 582-592, 470
            - Stukken betreffende VERA Wierden N.V; E.Z.-inventaris nummer (1) 593., 1975-1978; 471; 4 stukken
            - Stukken betreffende Verolme Dok- en Scheepsbouw Maatschappij; E.Z.-inventaris nummers (1) 594-600., 1976-1979; 472; 1 omslag
            - Stukken betreffende Verolme Estaleiros Reunidos do Brasil; E.Z.-inventaris nummers (1) 601-604., 1978-1982; 473; 1 omslag
            - Stukken betreffende Verolme Botlek B.V.; E.Z.-inventaris nummers (1) 605-608., 1981-1982; 474; 1 omslag
            - Ingekomen codebericht van de Nederlandse Ambassade te Lagos betreffende de mogelijke levering door Verolme Elektra van materialen ten behoeve van de haven te Calbar, Cambodja; E.Z.-inventaris nummer (1) 609., 1982; 475; 1 stuk
            - Stukken betreffende Verolme Machinefabriek en Montagebedrijf IJsselmonde; E.Z.-inventaris nummers (1) 610-613., 1976-1982; 476; 1 omslag
            - Stukken betreffende Verolme Scheepswerf Heusden; E.Z.-inventaris nummers (1) 614-622., 1972-1982; 477; 1 omslag
            - Stukken betreffende Verolme Tankreinigingsbedrijf B.V.; E.Z.-inventaris nummers (1) 623-624., 1979-1980; 478; 1 omslag
            - Stukken betreffende Scheepswerf en Machinefabriek Waalhaven B.V.; E.Z.-inventaris nummer (1) 625., 1978; 479; 2 stukken
            - Stukken betreffende Wilton Fijenoord/Rotterdamse Droogdok Maatschappij, op E.Z.-inventaris nummer., 1974-1983; 480-481; 2 pakken
              - (1) 626-633, 480
              - (1) 634-646, 481
          - Regelingen, 2.5.2.1.1.6
            In deze rubriek zijn slechts stukken beschreven die door de Enquêtecommissie RSV bij het Ministerie van Economische Zaken opgevraagd zijn. De overige archiefstukken beschreven in de overgelegde E.Z.-inventaris zijn aan de Enquêtecommissie niet verstrekt. De hieronder beschreven stukken waren niet voorzien van een E.Z.-inventaris nummer.
            - Rente-overbrugging voor de scheepsbouw, 2.5.2.1.1.6.1
              - Stukken betreffende toegekende aanvragen., 1967-1982; 482-494; 12 omslagen, 2 stukken
                - Twee turbinetankers 220.000 ton voor Esso Int. Inc. te New York, te bouwen door de Nederlandse Dok- en Scheepsbouw Maatschappij (NDSM), 1967, 482
                - Twee tankerschepen 250.800 dwt voor Esso Transport Inc. te Panama, te bouwen door Verolme Dok- en Scheepsbouw Maatschappij (VDSM), bouwnummers 785 en 786, 1967 - 1968, 483
                - Een turbinetanker 225.000 dwt voor Petrofina S.A. België, te bouwen door VDSM, bouwnummers 808 en 826, 1968 - 1971, 484
                - Twee tankers 250.000 dwt voor Esso International Inc. te New York, te bouwen door VDSM, bouwnummers 827 en 828, 1969 - 1970, 485
                - Twee multipurpose vessels voor Reederei Heiner Braasch te Hamburg, te bouwen door Verolme Scheepswerf Alblasserdam (VSA), bouwnummers 856 en 858, 1970 - 1979, 486
                - Twee tankers 318.000 dwt voor Oceanic Freighters Corp. Monrovia (dochtermaatschappij van de Grimaldi Groep - Genua) in Liberia, te bouwen door VDSM, bouwnummers 886 en 888, 1973 - 1977, 487
                - Twee containerschepen voor de Koninklijke NedLloyd Groep N.V. te Rotterdam, te bouwen door VDSM, bouwnummers 904 en 905, 1974 - 1977, 488
                - Twee ro-roschepen voor Koninklijke NedLloyd B.V. via de Nederlandse Scheepvaart Unie (NSU), te bouwen door RSV (na bemiddeling Ministerie van Economische Zaken inzake verlening premie aan de NSU in het kader van het marineplan), bouwnummers 964 en 965, 1976 - 1977, 489
                - Een cutterplatform/baggereiland 'Simon Stevin' (de Kameel) voor Stevin Baggeren B.V., te bouwen door VDSM, bouwnummer 970, 1977 - 1978, 490
                - Twee containerschepen voor Intercontinental Transport B.V. te Rotterdam, te bouwen door NDSM, bouwnummers 960 en 961, 1977 - 1981, 491
                - Twee tankers voor Rederij A.P. Möller te Kopenhagen, te bouwen door VDSM, 1979, 492; 2 stukken
                - Twee fregatten voor de Marine van Griekenland, te bouwen door de Koninklijke Maatschappij 'De Schelde', bouwnummers 355 en 356, 1979 - 1981, 493
                - Twee zware ladingschepen voor Dock Express Shipping Ltd. te Rotterdam, te bouwen door Verolme Scheepswerf Heusden en de Rotterdamse Scheepsbouw en Offshore Combinatie (ROSC), bouwnummers 994 en 995, 1979 - 1982, 494
              - Stukken betreffende afgewezen aanvragen., 1970; 495-496; 4 stukken
                - Twee c.q. vier motorvrachtschepen voor Koninklijke Java-China Paketvaartlijnen N.V. te Amsterdam, te bouwen door VSA, 495; 1 stuk
                - Vier tankers 250.000 dwt voor Shell International Marine Ltd. te London, te bouwen door NDSM, 496; 3 stukken
            - Verliesparticipatie voor de scheepsbouw, 2.5.2.1.1.6.2
              - Stukken betreffende een verhoging van de tarieven voor controlewerkzaamheden door Klynveld, Kraayenhof en Co. ten aanzien van de ROSC en RSV., 1977 en 1979; 497; 2 stukken
              - Stukken betreffende toegekende aanvragen met latere verhogingen., 1977-1981; 498-501; 4 omslagen
                - Een cutterplatform/baggereiland 'Simon Stevin' (de Kameel) voor Stevin Baggeren B.V., te bouwen door VDSM, bouwnummer 970, 498
                - Twee containerschepen voor Incotrans, te bouwen door NDSM, bouwnummers 960 en 961, 499
                - Een zelfheffend booreiland voor Petrobaltic in Polen, te bouwen door VDSM, bouwnummer 971, 500
                - Twee roll on/roll-off-schepen voor de NedLloyd N.V., te bouwen door VDSM, bouwnummers 964 en 965, 501
              - Stukken betreffende de afgewezen aanvraag van een Single Ancher Leg Mooring (SALM) afmeerboei voor Shell, te bouwen door VDSM., 1979; 502; 1 omslag
              - Stukken betreffende de toegekende aanvraag van een bulkcarrier voor Stephenson en Clarke Ltd., te bouwen door Verolme Scheepswerf Heusden (VSH), bouwnummer 982., 1979-1983; 503; 1 omslag
            - Generieke steun voor de scheepsbouw, 2.5.2.1.1.6.3
              - Stukken betreffende het afwijzen van een aanvraag voor de bouw van de derde smeerolietanker voor Shell, te bouwen door VSH., 1980; 504; 2 stukken
              - Stukken betreffende de toegekende aanvraag van een bulkcarrier voor Stephenson Clark Shipping Ltd., te bouwen door VSH, bouwnummer 992., 1981-1982; 505; 1 omslag
              - Stukken betreffende de vaststelling van het budget ten behoeve van RSV (VSH)., 1980-1982; 506; 1 omslag
        - Directie Research en Ontwikkeling, 2.5.2.1.2
          - Scheepsbouw, scheepsreparatie en offshore-activiteiten, 2.5.2.1.2.1
            - Stukken betreffende Verolmes LNG-Tanker-project, op E.Z.-inventaris nummer., 1976-1982; 507-508; 2 pakken
              - (2) 001-003, 507
              - (2) 004-011, 508
            - Stukken betreffende de Commissie Verolme Tanker, op E.Z.-inventaris nummer., 1979-1980; 509-510; 2 pakken
              - (2) 012-016, 509
              - (2) 017-018, 510
          - Divisies/groepen en deelnemingen, 2.5.2.1.2.2
            Voor Rotterdam Nuclear B.V. zie inventarisnummers 451 (E.Z.-inventaris nummer (1) 463) en 453 (E.Z.-inventaris nummer (1) 468).
            - Stukken betreffende RSV Mining Equipment B.V. (kolengraverproject), op E.Z.-inventaris nummer., 1977-1982; 511-512; 2 pakken
              - (2) 021, 511
              - (2) 022-023, 512
            - Stukken betreffende Thomassen Holland B.V., op E.Z.-inventaris nummer., 1977-1982; 513-515; 3 pakken
              - (2) 024-026, 513
              - (2) 027-030, 514
              - (2) 031-033, 515
          - Regeling technisch ontwikkelingskrediet, 2.5.2.1.2.3
            In deze rubriek zijn slechts stukken beschreven die door de Enquêtecommissie RSV bij het Ministerie zijn opgevraagd. De overige archiefstukken beschreven in de overgelegde E.Z.-inventaris zijn niet verstrekt. De hieronder beschreven stukken waren niet voorzien van E.Z.-inventaris nummer.
            - Stukken betreffende de toegekende aanvraag voor een diepdrijvend booreiland, te ontwikkelen door Marcon B.V. te Leiden (RSV-70%, Smit Internationale-30%)., 1980; 516; 1 omslag
        - Directie Industriële Structuur en Bedrijfsaangelegenheden, 2.5.2.1.3
          In onderstaande rubrieken 2.5.2.1.3.1 en 2.5.2.1.3.2 zijn slechts stukken beschreven die door de Enquêtecommissie bij het Ministerie zijn opgevraagd. De overige archiefstukken beschreven in de overgelegde E.Z.-inventaris zijn niet verstrekt. De hieronder beschreven stukken waren niet voorzien van E.Z.-inventaris nummer.
          - Regelingen - exportfinanciering, 2.5.2.1.3.1
            - Stukken betreffende de vervallen aanvraag voor kerncentrales 'Zuid Afrika', te bouwen door RSV-Nucon., 1975-1976; 517; 3 stukken
            - Stukken betreffende de toegekende aanvraag voor pijpenleggen in India, uit te voeren door de Rotterdamse Droogdok Maatschappij (RDM)., 1976; 518; 1 omslag
            - Stukken betreffende de afgewezen aanvraag voor zes compressorlijnen ten behoeve van Sontrach in Algerije, te leveren door Thomassen Holland B.V., 1976-1977; 519; 1 omslag
          - Regelingen - matchingfonds, 2.5.2.1.3.2
            - Stukken betreffende toegekende aanvragen., 1977-1982; 520-523; 4 omslagen
              - Zelfheffend booreiland met toebehoren ten behoeve van Bulgarije, te bouwen door RDM, 1977 - 1978, 520
              - Acht zuigercompressoren, drie gasturbineunits en één elektriciteitscentrale voor Algerije, te bouwen door Thomassen Holland B.V., 1978, 521
              - Gasturbines ten behoeve van Sonilgaz in Algerije, te bouwen door Thomassen Holland B.V., 1978 - 1982, 522
              - Gasturbine, gastransportleidingen en woonruimte ten behoeve van Oned Noumer in Algerije, te leveren door Thomassen Holland B.V., 1979 - 1980, 523
        - Coördinerend Sectordirecteur, 2.5.2.1.4
          In deze rubriek zijn slechts stukken beschreven die door de Enquêtecommissie bij het Ministerie zijn opgevraagd. De overige archiefstukken beschreven in de overgelegde E.Z.-inventaris zijn niet verstrekt. De hieronder beschreven stukken waren niet voorzien van E.Z.-inventaris nummer.
          - Stukken betreffende toegekende aanvragen in het kader van de garantieregeling voorbereidingskosten Turn-key-aanbiedingen., 1978-1981; 524-525; 2 omslagen
            - Korvetten ten behoeve van Indonesië, te bouwen door de Koninklijke Maatschappij 'De Schelde', 1978 - 1981, 524
            - Gasturbines te Rhourde Nouss in Algerije, te bouwen door Thomassen Holland B.V., 1979-1981, 525
        - Commissie Grote Individuele Steunprojecten, 2.5.2.1.5
          - Stukken betreffende vergaderingen van de Commissie Grote Individuele Steunprojecten, op E.Z.-inventaris nummer., 1979; 526-527; 2 pakken
            - (7) 001-006, 526
            - (7) 007-012, 527
      - Archiefdeel afkomstig van de Regeringsadviseur, 1978-1983, 2.5.2.2
        - Organisatie van RSV, 2.5.2.2.1
          - Stukken betreffende vergaderingen van de Raad van Commissarissen van RSV, alsmede de notulen van de daaraan voorafgaande vergaderingen van het Presidium van de Raad van Commissarissen van RSV; E.Z.-inventaris nummers (B) 001-037., 1979-1982; 528-535; 7 pakken, 1 omslag
            Voor de jaren 1972-1979 zie rubriek 2.5.2.1 Archiefdeel afkomstig van het Directoraat-Generaal voor Industrie, inventarisnummers 375-383.
            - 1979 okt. - dec., 528
            - 1980 jan. - juni, 529
            - 1980 aug. - dec., 530
            - 1981 jan. - juli, 531
            - 1981 sep. - dec., 532
            - 1982 jan. - juni, 533
            - 1982 aug. - dec., 534
            - 1983 jan. - feb., 535; 1 omslag
          - Stukken betreffende diverse organisatorische aangelegenheden; E.Z.-inventaris nummers (B) 038-043., 1979-1983; 536; 1 omslag
        - Financiële steunverlening aan RSV, 2.5.2.2.2
          - Steunmaatregelen d.d. 21 maart 1978, 2.5.2.2.2.1
            - Ingekomen brief van RSV, met bijlage, betreffende een verzoek tot omzetting van drie voorschotten ad fl. 45 miljoen in bijzondere steun; E.Z.-inventaris nummer (B) 044., 1981; 537; 2 stukken
          - Steunaanbod d.d. 1 juni 1979, 2.5.2.2.2.2
            - Stukken betreffende de voorwaarden houdende verband met het steunaanbod d.d. 1 juni 1979; E.Z.-inventaris nummers (B) 045-047., 538; 1 omslag
            - Stukken betreffende effectuering d.d. 17 maart 1980 van het steunaanbod van 1 juni 1979; E.Z.-inventaris nummers (B) 048-049., 1979-1982; 539; 1 omslag
            - Stukken betreffende financiële aangelegenheden houdende verband met de steunverlening in 1979; E.Z.-inventaris nummer (B) 050., 1978-1979; 540; 1 omslag
          - Instandhouding grote scheepsnieuwbouw en grote offshore, 2.5.2.2.2.3
            - Stukken betreffende financiële aangelegenheden houdende verband met instandhouding van de grote scheepsnieuwbouw en grote offshore; E.Z.-inventaris nummers (B) 051-052., 1979; 541; 1 omslag
            - Stukken betreffende organisatie van een nieuw te vormen bedrijf, de Rotterdamse Offshore en Scheepsbouw Combinatie (ROSC); E.Z.-inventaris nummers (B) 053-055., 1979-1980; 542; 1 omslag
            - Stukken betreffende orders voor de bouw van cutterplatform/baggereiland 'Simon Stevin' (de Kameel); E.Z.-inventaris nummers (B) 056-063., 1981-1983; 543; 1 pak
            - Ingekomen brief van Koninklijke Nedlloyd Groep N.V. houdende een verzoek om garantie in verband met de mogelijke bouw van een booreiland bij de ROSC; E.Z.-inventaris nummer (B) 064., 1980; 544; 1 stuk
            - Stukken betreffende de voortgang met betrekking tot de oprichting van de ROSC; E.Z.-inventaris nummers (B) 065-066., 1979-1980; 545; 1 omslag
          - Steunaanbod t.b.v. de afbouw grote scheepsnieuwbouw en grote offshore, 2.5.2.2.2.4
            - Stukken betreffende de totstandkoming van de brief d.d. 23 april 1980 inzake de afbouw van de grote scheepsnieuwbouw en grote offshore; E.Z.-inventaris nummers (B) 067-069., 546; 1 omslag
            - Stukken betreffende de behandeling in de Tweede Kamer der Staten-Generaal en in de Commissie van de Europese Gemeenschap van de steunoperaties t.b.v. de afbouw van de grote scheepsnieuwbouw en grote offshore; E.Z.-inventaris nummers (B) 070-071., 1980; 547; 3 stukken
            - Stukken betreffende de voorwaarden bij de afbouw van de grote scheepsnieuwbouw en grote offshore; E.Z.-inventaris nummers (B) 072-074., 1980-1981; 548; 1 omslag
            - Stukken betreffende de organisatorische aangelegenheden houdende verband met de beëindiging van de grote scheepsnieuwbouw-activiteiten; E.Z.-inventaris nummers (B) 075-076., 1980-1981; 549; 1 omslag
            - Stukken betreffende de totstandkoming van de brief d.d. 6 april 1982 houdende financiële steunverlening aan RSV ter dekking van verliezen in de grote scheepsnieuwbouw en grote offshore; E.Z.-inventaris nummers (B) 077-082., 1981-1982; 550; 1 omslag
            - Stukken betreffende de behandeling in de Tweede Kamer der Staten-Generaal en in de Commissie van de Europese Gemeenschap van de brief d.d. 6 april 1982 houdende financiële steunverlening aan RSV ter dekking van verliezen in de grote scheepsnieuwbouw en grote offshore; E.Z.-inventaris nummers (B) 083-084., 551; 4 stukken
            - Stukken betreffende de financiële aangelegenheden houdende verband met de brief d.d. 6 april 1983; E.Z.-inventaris nummers (B) 085-096., 1982; 552; 1 omslag
          - Overbruggingsfinanciering, 2.5.2.2.2.5
            - Stukken betreffende de verlening van overbruggingsfinanciering van maximaal honderd miljoen gulden d.d. 30 december 1982; E.Z.-inventaris nummers (B) 097-100., 1982-1983; 553; 1 omslag
          - Stopzetting financiële steunverlening, 2.5.2.2.2.6
            - Stukken betreffende de totstandkoming van de brief aan RSV en de Tweede Kamer der Staten-Generaal d.d. 7 februari 1983 houdende de stopzetting van de financiële steunverlening aan RSV; E.Z.-inventaris nummer (B) 101., 554; 4 stukken